# 其他综合收益列示

提问人：yanggh7709151 时间：2014-10-17 15:26:41
请教陈版主： 现在的利润表中，增加了其他综合收益的列示项目。 公司的实际情况如下：上市公司实际股票期权激励计划，每个月平均计提股权激励成本，借记成本费用，贷记资本公积--其他资本公积。员工行权时，再将其他资本公积转入股本溢价。 问题是：
未行权前，公司计提股权激励成本增加的资本公积，是否属于本期其他综合收益的增加？如果是，需要在利润表--其他综合收益的哪个明细项目列示？以前期间报表没有披露这一信息，本次是否需要相应更新比较数据（包括资产负债表与利润表）？ 谢谢！

回答人：chenyiwei
赞同上述意见。以权益结算的股份支付形成的相关资本公积，实际上是激励对象以本期向企业提供的劳务对企业进行资本性投入（所以一方面确认费用，另一方面确认资本公积），因此该资本公积实际上是资本性投入的性质，不是其他综合收益。